
```{r, echo=FALSE, results='asis'}
render_heading_content(
  heading = "{{ab_name}}", hlevel = "{{ab_hlevel}}", style = "{{ab_hstyle}}", content = "{{ab_def}}"
) %>% 
  cat()
```

```{r {{ab_code}}-histogram, echo=FALSE, warning=FALSE, message=FALSE, fig.cap=str_glue("{{customer_name}}总体学生{{ab_name}}测评的分数分布")}
dataset_unit %>%
  ggplot(aes({{ab_code}})) +
  geom_density(color = NA, fill = "lightblue", alpha = 0.5) +
  geom_vline(xintercept = mean(dataset_unit${{ab_code}}, na.rm = TRUE), color = "red") +
  scale_y_continuous(breaks = NULL, expand = c(0, 0)) +
  labs(x = "分数", y = "", fill = "") +
  theme_minimal(base_size = 18, base_family = text_family) +
  theme(
    axis.title.x = element_text(margin = margin(t = 1, unit = "lines")),
    axis.line.x = element_line(),
    axis.ticks.x = element_line(),
    panel.grid = element_blank(),
    plot.margin = margin(1, 1, 1, 1, unit = "lines")
  )
bpstats <- boxplot.stats(dataset_unit${{ab_code}})$stats
n_outliers_low <- sum(dataset_unit${{ab_code}} < bpstats[1], na.rm = TRUE)
n_outliers_high <- sum(dataset_unit${{ab_code}} > bpstats[5], na.rm = TRUE)
```

本区学生总体的{{ab_name}}测评的得分分布见图\@ref(fig:{{ab_code}}-histogram)，其中红色竖线表示本区学生的平均得分。从图中可以看出，分数主要集中于`r bpstats[2]`-`r bpstats[4]`之间。同时，有`r n_outliers_low`个人的得分异常低，而有`r n_outliers_high`个人的得分异常高，后面的报告中将不包括这些人。

```{r {{ab_code}}-tab, echo=FALSE, warning=FALSE, message=FALSE}
# get the level of each participant
dataset_unit_with_level <- dataset_unit %>% 
  filter({{ab_code}} >= bpstats[1] & {{ab_code}} <= bpstats[5]) %>% 
  mutate(
    level = cut({{ab_code}}, breaks = score_levels$breaks, labels = score_levels$labels) %>% 
      fct_rev()
  )
# summary statistics of whole and each school
stats_descr_region <- dataset_unit_with_level %>%
  summarise(
    cnt = sum(!is.na({{ab_code}})),
    avg = mean({{ab_code}}, na.rm = TRUE),
    std = sd({{ab_code}}, na.rm = TRUE),
    top = max({{ab_code}}, na.rm = TRUE),
    med = median({{ab_code}}, na.rm = TRUE),
    btm = min({{ab_code}}, na.rm = TRUE)
  ) %>% 
  add_column(group = "全体", .before = 1)
stats_descr_school <- dataset_unit_with_level %>% 
  rename(group = school) %>% 
  group_by(group) %>% 
  summarise(
    cnt = sum(!is.na({{ab_code}})),
    avg = mean({{ab_code}}, na.rm = TRUE),
    std = sd({{ab_code}}, na.rm = TRUE),
    top = max({{ab_code}}, na.rm = TRUE),
    med = median({{ab_code}}, na.rm = TRUE),
    btm = min({{ab_code}}, na.rm = TRUE)
  ) %>% 
  ungroup()
stats_descr <- bind_rows(stats_descr_region, stats_descr_school)
# summary statistics of levels for whole and each school
stats_level_region <- dataset_unit_with_level %>% 
  mutate(cnt = sum(!is.na({{ab_code}}))) %>%
  group_by(level, cnt) %>% 
  summarise(n_level = sum(!is.na(level))) %>% 
  ungroup() %>% 
  mutate(prop_level = n_level / cnt) %>% 
  filter(!is.na(level)) %>% 
  add_column(group = "全体", .before = 1)
stats_level_school <- dataset_unit_with_level %>% 
  rename(group = school) %>% 
  group_by(group) %>% 
  mutate(cnt = sum(!is.na({{ab_code}}))) %>%
  group_by(group, level, cnt) %>% 
  summarise(n_level = sum(!is.na(level))) %>% 
  ungroup() %>% 
  mutate(prop_level = n_level / cnt) %>% 
  filter(!is.na(level))
stats_level <- bind_rows(stats_level_region, stats_level_school) %>% 
  complete(level, nesting(group, cnt), fill = list(n_level = 0, prop_level = 0))
# output as a table
stats_descr %>%
  left_join(stats_level) %>% 
  select(-n_level) %>% 
  mutate(prop_level = paste0(round(100 * prop_level), "%")) %>% 
  spread(level, prop_level, fill = "0%") %>% 
  knitr::kable(
    digits = 2,
    col.names = c("", "实测人数", "平均数", "标准差", "最高分", "中位数", "最低分", LETTERS[1:4]),
    caption = str_glue("{{customer_name}}及各学校学生{{ab_name}}测评的整体表现详表")
  )
diff_avg <- broom::tidy(aov({{ab_code}} ~ school, dataset_unit))
if (diff_avg$p.value[1] > 0.05) {
  diff_msg_avg <- "但是各学校的表现差异不明显"
} else {
  diff_msg_avg <- "并且各学校的表现差异明显"
}
```

本区共施测`r n_distinct(dataset_unit$school)`所学校。表\@ref(tab:{{ab_code}}-tab)中展示了本区及各学校的学生整体表现情况。从学生的平均水平来看，`r with(stats_descr_school, group[avg == max(avg)])`的学生表现最好，而`r with(stats_descr_school, group[avg == min(avg)])`的学生表现最差，`r diff_msg_avg`。按照学生总体表现划分ABCD四个水平：其中，**水平A**为优秀，代表总体水平的90%及以上；**水平B**为良好，代表总体水平的70%至90%；**水平C**为中等，代表总体水平的30%至70%；**水平D**为较差，代表总体水平的0%至30%。

```{r {{ab_code}}-boxplot, echo=FALSE, warning=FALSE, message=FALSE, fig.cap=str_glue("{{customer_name}}及各学校学生{{ab_name}}测评的得分情况对比"), fig.width=8, fig.asp=1.2}
order_med <- stats_descr_school %>% 
  mutate(rnk = row_number(med)) %>% 
  arrange(rnk)
list(
  region = dataset_unit,
  by_school = dataset_unit
) %>% 
  bind_rows(.id = "set") %>% 
  mutate(
    group = case_when(
      set == "region" ~ "全体",
      TRUE ~ school
    )
  ) %>% 
  mutate(group = factor(group, c(order_med$group, "全体"))) %>%
  ggplot(aes(group, {{ab_code}}, fill = set)) +
  geom_boxplot(outlier.color = NA, width = 0.5) +
  scale_fill_brewer(palette = "Pastel1", guide = FALSE) +
  labs(x = "", y = "分数", fill = "") +
  coord_flip(ylim = boxplot.stats(dataset_unit${{ab_code}})$stats[c(1, 5)]) +
  theme_minimal(base_size = 18, base_family = text_family) +
  theme(
    # x axis is at the bottom
    axis.title.x = element_text(margin = margin(t = 1, unit = "lines")),
    # disable facet panel labels
    strip.text = element_blank(),
    strip.background = element_blank(),
    # ensure facet panels are concatenated
    panel.spacing = unit(-0.5, "lines"),
    # remain major x grid only
    panel.grid = element_blank(),
    panel.grid.major.x = element_line(linetype = "dotdash", color = "grey")
  )
diff_med <- broom::tidy(kruskal.test(with(dataset_unit, split({{ab_code}}, school))))
if (diff_med$p.value > 0.05) {
  diff_msg_med <- "但是各学校的表现差异不明显"
} else {
  diff_msg_med <- "并且各学校的表现差异明显"
}
```

本区及各个学校的{{ab_name}}测评分数的分布区间如图\@ref(fig:{{ab_code}}-boxplot)。从中位数（即得分恰好在正中间的学生，参考表\@ref(tab:{{ab_code}}-tab)查看具体数值）角度看，`r with(stats_descr_school, group[med == max(med)])`的表现最好，`r with(stats_descr_school, group[med == min(med)])`的表现最差，`r diff_msg_med`。在后期应该重点关注`r with(stats_descr_school, group[med == min(med)])`，在该校进行相关基础能力课程的推广，对该校能力不足的学生进行干预和有计划的训练。

```{r {{ab_code}}-grading, echo=FALSE, warning=FALSE, message=FALSE, fig.cap=str_glue("{{customer_name}}及各学校{{ab_name}}测评的不同水平人数比例"), fig.width=8, fig.asp=1.2}
stats_descr %>%
  left_join(stats_level) %>% 
  select(group, cnt, level, n_level, prop_level) %>% 
  rbind(
    tibble(
      group = "全国平均",
      cnt = 100,
      level = factor(LETTERS[1:4]),
      n_level = c(10, 20, 40, 30),
      prop_level = c(0.1, 0.2, 0.4, 0.3)
    )
  ) %>% 
  mutate(group = fct_relevel(group, "全国平均")) %>% 
  ggplot(aes(group, prop_level, fill = level, label = n_level)) +
  geom_col(position = "stack", width = 0.5) +
  geom_text(position = position_stack(vjust = 0.5), size = 4) +
  scale_fill_brewer(palette = "Blues") +
  scale_y_continuous(breaks = c(0, 0.3, 0.7, 0.9, 1)) +
  labs(
    x = "", y = "比例（%）", fill = "",
    caption = "注：颜色柱上标注的是相应水平的人数"
  ) +
  coord_flip() +
  theme_minimal(base_size = 18, base_family = text_family) +
  theme(
    # x axis is at the bottom
    axis.title.x = element_text(margin = margin(t = 1, unit = "lines")),
    # disable facet panel labels
    strip.text = element_blank(),
    strip.background = element_blank(),
    # ensure facet panels are concatenated
    panel.spacing = unit(-0.5, "lines"),
    # remain major x grid only
    panel.grid = element_blank(),
    panel.grid.major.x = element_line(linetype = "dotdash", color = "grey")
  )
```

各个学校学生总体在{{ab_name}}测评中各个水平的人数比例如图\@ref(fig:{{ab_code}}-grading)所示。每个学校的学生从等级优秀到不足的占比情况存在差异，应该重点关注在等级D中占比较大的学校，对该校学生的{{ab_name}}进行有计划的训练和干预。按照学生总体表现划分ABCD四个水平：其中，**水平A**为优秀，代表总体水平的90%及以上；**水平B**为良好，代表总体水平的70%至90%；**水平C**为中等，代表总体水平的30%至70%；**水平D**为较差，代表总体水平的0%至30%。
