```{r {{ab_code}}-description, results='asis'}
render_heading_content(
  heading = "{{ab_name}}", hlevel = "{{ab_hlevel}}", style = "{{ab_hstyle}}", content = "{{ab_def}}"
) %>%
  cat()
```

```{r {{ab_code}}-histogram, fig.cap=str_glue("{{name_unit}}总体学生{{ab_name}}测评的分数分布"), fig.width=10, fig.asp=0.618}
dataset_unit <- dataset %>%
  filter(school == name_unit)
dataset_hist <- list(
  全体 = dataset,
  本校 = dataset_unit
) %>%
  bind_rows(.id = "group")
ggplot(dataset_hist, aes({{ab_code}}, fill = group)) +
  geom_density(color = NA, alpha = 0.5) +
  geom_vline(xintercept = mean(dataset${{ab_code}}, na.rm = TRUE), color = "red") +
  scale_fill_brewer(palette = "Paired") +
  scale_y_continuous(breaks = NULL, expand = c(0, 0)) +
  labs(x = "分数", y = "", fill = "") +
  theme_minimal(base_size = 18, base_family = text_family) +
  theme(
    axis.title.x = element_text(margin = margin(t = 1, unit = "lines")),
    axis.line.x = element_line(),
    axis.ticks.x = element_line(),
    panel.grid = element_blank(),
    plot.margin = margin(1, 1, 1, 1, unit = "lines")
  )
bpstats <- boxplot.stats(dataset${{ab_code}})$stats
n_outliers_low <- sum(dataset_unit${{ab_code}} < bpstats[1], na.rm = TRUE)
n_outliers_high <- sum(dataset_unit${{ab_code}} > bpstats[5], na.rm = TRUE)
stat_cmp <- broom::tidy(t.test({{ab_code}} ~ group, dataset_hist))
if (stat_cmp$p.value > 0.05) {
  diff_msg = "和本次测评全体学生差异不明显"
} else {
  if (stat_cmp$statistic > 0) {
    diff_msg = "比本次测评全体学生明显更好"
  } else {
    diff_msg = "比本次测评全体学生明显更差"
  }
}
# remove outliers
dataset_normal <- dataset %>%
  filter({{ab_code}} >= bpstats[1] & {{ab_code}} <= bpstats[5])
dataset_unit_normal <- dataset_unit %>%
  filter({{ab_code}} >= bpstats[1] & {{ab_code}} <= bpstats[5])
```

本校学生总体的{{ab_name}}测评的得分分布见图\@ref(fig:{{ab_code}}-histogram)，其中红色竖线表示本校学生的平均得分。本校学生的整体表现`r diff_msg`。同时，有`r n_outliers_low`个人的得分异常低，而有`r n_outliers_high`个人的得分异常高，后面的报告中将不包括这些人。

```{r {{ab_code}}-describe}
# get the level of each participant
dataset_with_level <- dataset_normal %>%
  mutate(
    level = cut({{ab_code}}, breaks = score_levels$breaks, labels = score_levels$labels) %>%
      fct_rev()
  )
dataset_unit_with_level <- dataset_with_level %>%
  filter(school == name_unit)
# summary statistics of whole and each cls
stats_descr_region <- dataset_with_level %>%
  summarise(
    cnt = sum(!is.na({{ab_code}})),
    avg = mean({{ab_code}}, na.rm = TRUE),
    std = sd({{ab_code}}, na.rm = TRUE),
    top = max({{ab_code}}, na.rm = TRUE),
    med = median({{ab_code}}, na.rm = TRUE),
    btm = min({{ab_code}}, na.rm = TRUE)
  ) %>%
  add_column(group = "全体", .before = 1)
stats_descr_school <- dataset_unit_with_level %>%
  summarise(
    cnt = sum(!is.na({{ab_code}})),
    avg = mean({{ab_code}}, na.rm = TRUE),
    std = sd({{ab_code}}, na.rm = TRUE),
    top = max({{ab_code}}, na.rm = TRUE),
    med = median({{ab_code}}, na.rm = TRUE),
    btm = min({{ab_code}}, na.rm = TRUE)
  ) %>%
  add_column(group = "本校", .before = 1)
stats_descr_cls <- dataset_unit_with_level %>%
  rename(group = cls) %>%
  group_by(group) %>%
  summarise(
    cnt = sum(!is.na({{ab_code}})),
    avg = mean({{ab_code}}, na.rm = TRUE),
    std = sd({{ab_code}}, na.rm = TRUE),
    top = max({{ab_code}}, na.rm = TRUE),
    med = median({{ab_code}}, na.rm = TRUE),
    btm = min({{ab_code}}, na.rm = TRUE)
  ) %>%
  ungroup()
stats_descr <- bind_rows(stats_descr_cls, stats_descr_school, stats_descr_region)
# output descriptive statistics as a table
stats_descr %>%
  knitr::kable(
    digits = 2,
    col.names = c("班级", "实测人数", "平均数", "标准差", "最高分", "中位数", "最低分"),
    caption = str_glue("本次测评全体、本校及各班级学生{{ab_name}}测评的整体表现详表")
  )
n_cls <- n_distinct(dataset_unit_normal$cls)
diff_msg_avg <- ""
if (n_cls > 1 && !any(is.na(dataset_unit_normal$cls))) {
  dinfer_avg <- broom::tidy(aov({{ab_code}} ~ cls, dataset_unit_normal))
  if (dinfer_avg$p.value[1] > 0.05) {
    dinfer_msg_avg <- "但是各班级的表现差异不明显"
  } else {
    dinfer_msg_avg <- "并且各班级的表现差异明显"
  }
  diff_msg_avg <- with(
    stats_descr_cls,
    str_glue(
      "从学生的平均水平来看，",
      "{group[avg == max(avg)]}班学生的整体表现最好，",
      "而{group[avg == min(avg)]}班学生的整体表现最差，",
      "{dinfer_msg_avg}。"
    )
  )
}
```

表\@ref(tab:{{ab_code}}-describe)中展示了本次测评全体、本校和各班级的学生整体表现情况。`r diff_msg_avg`。

```{r {{ab_code}}-levels}
# summary statistics of levels for whole and each school
stats_level_region <- dataset_with_level %>%
  mutate(cnt = sum(!is.na({{ab_code}}))) %>%
  group_by(level, cnt) %>%
  summarise(n_level = sum(!is.na(level))) %>%
  ungroup() %>%
  mutate(prop_level = n_level / cnt) %>%
  filter(!is.na(level)) %>%
  add_column(group = "全体", .before = 1)
stats_level_school <- dataset_unit_with_level %>%
  mutate(cnt = sum(!is.na({{ab_code}}))) %>%
  group_by(level, cnt) %>%
  summarise(n_level = sum(!is.na(level))) %>%
  ungroup() %>%
  mutate(prop_level = n_level / cnt) %>%
  filter(!is.na(level)) %>%
  add_column(group = "本校", .before = 1)
stats_level_cls <- dataset_unit_with_level %>%
  rename(group = cls) %>%
  group_by(group) %>%
  mutate(cnt = sum(!is.na({{ab_code}}))) %>%
  group_by(group, level, cnt) %>%
  summarise(n_level = sum(!is.na(level))) %>%
  ungroup() %>%
  mutate(prop_level = n_level / cnt) %>%
  filter(!is.na(level))
stats_level <- bind_rows(stats_level_cls, stats_level_school, stats_level_region) %>%
  mutate(group = factor(group, levels = unique(.$group))) %>%
  complete(level, nesting(group, cnt), fill = list(n_level = 0, prop_level = 0))
# output level statiscs as a table
stats_level %>%
  select(-n_level) %>%
  mutate(prop_level = paste0(round(100 * prop_level), "%")) %>%
  spread(level, prop_level, fill = "0%") %>%
  knitr::kable(
    digits = 2,
    col.names = c("班级", "实测人数", rev(score_levels$labels)),
    caption = str_glue("本次测评全体、本校及各班级学生{{ab_name}}测评的等级比例详表")
  )
```

按照学生总体表现超越同龄人的比例划分11个等级，划分方式如图\@ref(fig:bci-grading)。表\@ref(tab:{{ab_code}}-levels)给出了本区及各学校的各水平人数比例。

```{r {{ab_code}}-grading, include="{{ab_code}}"=="bci", fig.width=12, fig.height=1, dev='Cairo_png', fig.cap="评分等级划分"}
lvls <- c("S", "A+", "A", "A-", "B+", "B", "B-", "C+", "C", "C-", "D")
grading <- tibble(
  label = factor(lvls, levels = lvls),
  y = c(0.05, rep(0.1, 9), 0.05),
  x = factor(1)
)
ggplot(grading, aes(x, y, fill = label, label = label)) +
  geom_bar(stat = "identity", position = "stack") +
  geom_text(position = position_stack(vjust = 0.5), color = "white") +
  coord_flip() +
  scale_fill_grey(guide = FALSE) +
  scale_y_continuous(breaks = c(0, cumsum(c(0.05, rep(0.1, 9), 0.05))), labels = sprintf("%.0f%%", c(0, cumsum(c(0.05, rep(0.1, 9), 0.05))) * 100)) +
  labs(x = "", y = "") +
  theme_minimal() +
  theme(axis.text.y = element_blank(), panel.grid.minor = element_blank(), panel.grid.major.y = element_blank())
```

```{r {{ab_code}}-boxplot-gender, fig.cap=str_glue("{{name_unit}}{{ab_name}}测评的性别差异对比"), fig.width=12, fig.asp=0.5, dev='Cairo_png'}
list(
  region = dataset_normal,
  school = dataset_unit_normal,
  by_gender = dataset_unit_normal
) %>%
  bind_rows(.id = "set") %>%
  mutate(
    group = case_when(
      set == "region" ~ "全体",
      set == "school" ~ "本校",
      TRUE ~ gender
    )
  ) %>%
  mutate(group = fct_rev(factor(group, unique(.$group)))) %>%
  ggplot(aes(group, {{ab_code}}, fill = set)) +
  geom_boxplot(outlier.shape = NA, width = 0.5) +
  scale_fill_brewer(palette = "Pastel2", guide = FALSE) +
  labs(x = "", y = "分数", fill = "") +
  coord_flip(ylim = boxplot.stats(dataset_normal${{ab_code}})$stats[c(1, 5)]) +
  theme_minimal(base_size = 18, base_family = text_family) +
  theme(
    # x axis is at the bottom
    axis.title.x = element_text(margin = margin(t = 1, unit = "lines")),
    # disable facet panel labels
    strip.text = element_blank(),
    strip.background = element_blank(),
    # ensure facet panels are concatenated
    panel.spacing = unit(-0.5, "lines"),
    # remain major x grid only
    panel.grid = element_blank(),
    panel.grid.major.x = element_line(linetype = "dotdash", color = "grey")
  )
diff_gender <- broom::tidy(kruskal.test({{ab_code}} ~ gender, dataset_unit_normal))
if (diff_gender$p.value > 0.05) {
  diff_msg_gender <- "但是差异不够明显"
} else {
  diff_msg_gender <- "并且差异比较明显"
}
```

本校学生的{{ab_name}}测评分数的性别对比如图\@ref(fig:{{ab_code}}-boxplot-gender)。从中位数（即得分恰好在正中间的学生）角度看，`r if_else(with(dataset_normal, median({{ab_code}}[gender == "男"]) > median({{ab_code}}[gender == "女"])), "男生的表现好于女生", "女生的表现好于男生")`，`r diff_msg_gender`。

```{r {{ab_code}}-boxplot-cls, fig.cap=str_glue("本次测评全体、本校及各班级学生{{ab_name}}测评得分情况对比"), fig.width=12, fig.asp=(n_cls + 2) / 8, dev='Cairo_png'}
order_med <- stats_descr_cls %>%
  mutate(rnk = row_number(med)) %>%
  arrange(rnk)
list(
  region = dataset_normal,
  school = dataset_unit_normal,
  by_cls = dataset_unit_normal
) %>%
  bind_rows(.id = "set") %>%
  mutate(
    group = case_when(
      set == "region" ~ "全体",
      set == "school" ~ "本校",
      TRUE ~ cls
    )
  ) %>%
  mutate(group = factor(group, c(order_med$group, "本校", "全体"))) %>%
  ggplot(aes(group, {{ab_code}}, fill = set)) +
  geom_boxplot(outlier.shape = NA, width = 0.5) +
  scale_fill_brewer(palette = "Pastel1", guide = FALSE) +
  labs(x = "班级", y = "分数", fill = "") +
  coord_flip(ylim = boxplot.stats(dataset${{ab_code}})$stats[c(1, 5)]) +
  theme_minimal(base_size = 18, base_family = text_family) +
  theme(
    # x axis is at the bottom
    axis.title.x = element_text(margin = margin(t = 1, unit = "lines")),
    # disable facet panel labels
    strip.text = element_blank(),
    strip.background = element_blank(),
    # ensure facet panels are concatenated
    panel.spacing = unit(-0.5, "lines"),
    # remain major x grid only
    panel.grid = element_blank(),
    panel.grid.major.x = element_line(linetype = "dotdash", color = "grey")
  )
diff_msg_med <- ""
if (n_cls > 1 && !any(is.na(dataset_unit_normal$cls))) {
  dinfer_med <- broom::tidy(kruskal.test(with(dataset_unit_normal, split({{ab_code}}, cls))))
  if (dinfer_med$p.value > 0.05) {
    dinfer_msg_med <- "但是各班级的表现差异不明显"
  } else {
    dinfer_msg_med <- "并且各班级的表现差异明显"
  }
  diff_msg_med <- with(
    stats_descr_cls,
    str_glue(
      "从学生的平均水平来看，",
      "{group[med == max(med)]}班学生的整体表现最好，",
      "而{group[med == min(med)]}班学生的整体表现最差，",
      "{dinfer_msg_med}。"
    )
  )
}
```

本次测评全体、本校及各班级学生的{{ab_name}}测评分数的分布区间如图\@ref(fig:{{ab_code}}-boxplot-cls)。`r diff_msg_med`

```{r {{ab_code}}-correlation, fig.cap=str_glue("{{ab_name}}测评得分和数学成绩的关系"), fig.width=12, fig.asp=0.618, dev='Cairo_png'}
mathscore <- read_sav("assets/extra/Math.sav", encoding = "gbk") %>%
  select(stu_code, total_score)
dataset_unit_with_math <- dataset_unit_normal %>%
  inner_join(mathscore, by = c("idNumber1" = "stu_code"))
ggplot(dataset_unit_with_math, aes({{ab_code}}, total_score, color = cls, group = 1)) +
  geom_point() +
  stat_smooth(method = "glm", se = FALSE) +
  theme_classic(base_size = 18, base_family = text_family) +
  labs(x = "{{ab_name}}", y = "数学成绩", color = "班级")
corr_stats <- cor.test(~ {{ab_code}} + total_score, dataset_unit_with_math)
```

图\@ref(fig:{{ab_code}}-correlation)展示了{{ab_name}}测评得分和数学成绩的关系。{{ab_name}}测评得分和数学成绩之间关联`r if_else(corr_stats$p.value < 0.05, "很明显", "不够明显")`，相关系数为`r round(corr_stats$estimate, 2)`。
