```{r <<ab_id>>-configs, include=FALSE}
ab_id <- "<<ab_id>>"
ab_info <- as_tibble(
  config::get("ability", config = params$customer_id)
) %>%
  filter(id == ab_id)
ab_name_cn <- ab_info$name
scores_region_this_ability <- scores_region %>%
  filter(ab_name_en == ab_id)
scores_combined_this_ability <- list(
  region = scores_region_this_ability,
  by_school = scores_region_this_ability
) %>%
  bind_rows(.id = "set") %>%
  mutate(
    group = case_when(
      set == "region" ~ "本区",
      TRUE ~ school_cover
    ),
    set = factor(set, c("region", "by_school"))
  )
# descriptive statistics
descr_stats_combined <- scores_combined_this_ability %>%
  group_by(set, group) %>%
  summarise(
    n = n(),
    avg = mean(score, na.rm = TRUE),
    std = sd(score, na.rm = TRUE),
    top = max(score, na.rm = TRUE),
    med = median(score, na.rm = TRUE),
    btm = min(score, na.rm = TRUE)
  ) %>%
  ungroup()
level_stats_combined <- scores_combined_this_ability %>% 
  add_count(group) %>% 
  rename(n_total = n) %>% 
  group_by(set, group, n_total, level) %>% 
  summarise(n_level = n()) %>% 
  ungroup() %>% 
  mutate(prop_level = n_level / n_total)
order_avg <- descr_stats_combined %>%
  arrange(set, desc(avg))
order_med <- descr_stats_combined %>%
  arrange(set, desc(med))
```

```{r <<ab_id>>-description, results="asis", echo=FALSE}
ab_info %>%
  mutate(
    md = render_heading_content(
      heading = name, content = description,
      hlevel = hlevel, style = style
    )
  ) %>%
  pull(md) %>%
  cat()
```

```{r <<ab_id>>-histogram, echo=FALSE, warning=FALSE, message=FALSE, fig.cap=str_glue("本区总体学生{ab_name_cn}测评的分数分布")}
scores_region_this_ability %>%
  ggplot(aes(score)) +
  geom_density(color = NA, fill = "lightblue", alpha = 0.5) +
  geom_vline(xintercept = mean(scores_region_this_ability$score, na.rm = TRUE), color = "red") +
  scale_y_continuous(breaks = NULL, expand = c(0, 0)) +
  labs(x = "分数", y = "", fill = "") +
  theme_minimal(base_size = 18, base_family = text_family) +
  theme(
    axis.title.x = element_text(margin = margin(t = 1, unit = "lines")),
    axis.line.x = element_line(),
    axis.ticks.x = element_line(),
    panel.grid = element_blank(),
    plot.margin = margin(1, 1, 1, 1, unit = "lines")
  )
Q <- quantile(scores_region_this_ability$score, na.rm = TRUE)
```

本区学生总体的`r ab_name_cn`测评的得分分布见图\@ref(fig:<<ab_id>>-histogram)，其中红色竖线表示本区学生的平均得分。从图中可以看出，分数主要集中于`r round(Q["25%"])`-`r round(Q["75%"])`之间。

```{r <<ab_id>>-tab, echo=FALSE, warning=FALSE, message=FALSE}
descr_stats_combined %>%
  left_join(level_stats_combined) %>% 
  select(-n_total, -n_level) %>% 
  mutate(prop_level = paste0(round(100 * prop_level), "%")) %>% 
  spread(level, prop_level, fill = "0%") %>% 
  select(-set) %>%
  knitr::kable(
    digits = 2,
    col.names = c("", "人数", "平均数", "标准差", "最高分", "中位数", "最低分", LETTERS[1:4]),
    caption = str_glue("本区及各学校学生{ab_name_cn}测评的整体表现详表")
  )
best_avg <- order_avg %>%
  filter(set == "by_school") %>%
  pull(group) %>%
  first()
worst_avg <- order_avg %>%
  filter(set == "by_school") %>%
  pull(group) %>%
  last()
diff_avg <- broom::tidy(aov(score ~ school_cover, scores_region_this_ability))
if (diff_avg$p.value[1] > 0.05) {
  diff_msg_avg <- "但是各学校的表现差异不明显"
} else {
  diff_msg_avg <- "并且各学校的表现差异明显"
}
```

本区共施测`r n_distinct(scores_region$school)`所学校，其中学校名称用编码代替。表\@ref(tab:<<ab_id>>-tab)中展示了本区及各学校的学生整体表现情况。从学生的平均水平来看，`r best_avg`的学生表现最好，而`r worst_avg`的学生表现最差，`r diff_msg_avg`。按照学生总体表现划分ABCD四个水平：其中，**水平A**为优秀，代表总体水平的90%及以上；**水平B**为良好，代表总体水平的70%至90%；**水平C**为中等，代表总体水平的30%至70%；**水平D**为较差，代表总体水平的0%至30%。

```{r <<ab_id>>-boxplot, echo=FALSE, warning=FALSE, message=FALSE, fig.cap=str_glue("本区及各学校学生{ab_name_cn}测评的得分情况对比"), fig.width=10, fig.asp=1.2}
scores_combined_this_ability %>%
  mutate(group = factor(group, order_med$group)) %>%
  ggplot(aes(group, score, fill = set)) +
  geom_boxplot(outlier.color = NA, width = 0.5) +
  scale_fill_brewer(palette = "Pastel1", guide = FALSE) +
  labs(x = "", y = "分数", fill = "") +
  coord_flip(ylim = boxplot.stats(scores_combined_this_ability$score)$stats[c(1, 5)]) +
  theme_minimal(base_size = 18, base_family = text_family) +
  theme(
    # x axis is at the bottom
    axis.title.x = element_text(margin = margin(t = 1, unit = "lines")),
    # disable facet panel labels
    strip.text = element_blank(),
    strip.background = element_blank(),
    # ensure facet panels are concatenated
    panel.spacing = unit(-0.5, "lines"),
    # remain major x grid only
    panel.grid = element_blank(),
    panel.grid.major.x = element_line(linetype = "dotdash", color = "grey")
  )
best_med <- order_med %>%
  filter(set == "by_school") %>%
  pull(group) %>%
  first()
worst_med <- order_med %>%
  filter(set == "by_school") %>%
  pull(group) %>%
  last()
diff_med <- broom::tidy(kruskal.test(with(scores_region_this_ability, split(score, class))))
if (diff_med$p.value > 0.05) {
  diff_msg_med <- "但是各学校的表现差异不明显"
} else {
  diff_msg_med <- "并且各学校的表现差异明显"
}
```

本区及各个学校的`r ab_name_cn`测评分数的分布区间如图\@ref(fig:<<ab_id>>-boxplot)，其中学校名称用编码代替。从中位数（即得分恰好在正中间的学生，参考表\@ref(tab:<<ab_id>>-tab)查看具体数值）角度看，`r best_med`的表现最好，`r worst_med`的表现最差，`r diff_msg_med`。在后期应该重点关注`r worst_med`，在该校进行相关基础能力课程的推广，对该校能力不足的学生进行干预和有计划的训练。

```{r <<ab_id>>-grading, echo=FALSE, warning=FALSE, message=FALSE, fig.cap=str_glue("本区及各学校{ab_name_cn}测评的不同水平人数比例"), fig.width=10, fig.asp=1.2}
descr_stats_combined %>%
  left_join(level_stats_combined) %>% 
  select(group, n, level, n_level, prop_level) %>% 
  rbind(
    tibble(
      group = "全国平均",
      n = 100,
      level = factor(LETTERS[1:4]),
      n_level = c(10, 20, 40, 30),
      prop_level = c(0.1, 0.2, 0.4, 0.3)
    )
  ) %>% 
  mutate(group = fct_relevel(group, "全国平均")) %>% 
  ggplot(aes(group, prop_level, fill = level, label = n_level)) +
  geom_col(position = "stack", width = 0.5) +
  geom_text(position = position_stack(vjust = 0.5), size = 3) +
  scale_fill_brewer(palette = "Blues") +
  scale_y_continuous(breaks = c(0, 0.3, 0.7, 0.9, 1)) +
  labs(
    x = "", y = "比例（%）", fill = "",
    caption = "注：颜色柱上标注的是相应水平的人数"
  ) +
  coord_flip() +
  theme_minimal(base_size = 18, base_family = text_family) +
  theme(
    # x axis is at the bottom
    axis.title.x = element_text(margin = margin(t = 1, unit = "lines")),
    # disable facet panel labels
    strip.text = element_blank(),
    strip.background = element_blank(),
    # ensure facet panels are concatenated
    panel.spacing = unit(-0.5, "lines"),
    # remain major x grid only
    panel.grid = element_blank(),
    panel.grid.major.x = element_line(linetype = "dotdash", color = "grey")
  )
```

各个学校学生总体在`r ab_name_cn`测评中各个水平的人数比例如图\@ref(fig:<<ab_id>>-grading)所示。每个学校的学生从等级优秀到不足的占比情况存在差异，应该重点关注在等级D中占比较大的学校，对该校学生的`r ab_name_cn`进行有计划的训练和干预。按照学生总体表现划分ABCD四个水平：其中，**水平A**为优秀，代表总体水平的90%及以上；**水平B**为良好，代表总体水平的70%至90%；**水平C**为中等，代表总体水平的30%至70%；**水平D**为较差，代表总体水平的0%至30%。
