```{r {{ab_code}}-description, echo=FALSE, results='asis'}
render_heading_content(
  heading = "{{ab_name}}", hlevel = "{{ab_hlevel}}", style = "{{ab_hstyle}}", content = "{{ab_def}}"
) %>%
  cat()
```

```{r {{ab_code}}-histogram, echo=FALSE, warning=FALSE, message=FALSE, fig.cap=str_glue("{{name_unit}}总体学生{{ab_name}}测评的分数分布")}
dataset_unit <- dataset %>% 
  filter(school == name_unit)
dataset_hist <- list(
  全体 = dataset,
  本校 = dataset_unit
) %>% 
  bind_rows(.id = "group")
ggplot(dataset_hist, aes({{ab_code}}, fill = group)) +
  geom_density(color = NA, alpha = 0.5) +
  geom_vline(xintercept = mean(dataset${{ab_code}}, na.rm = TRUE), color = "red") +
  scale_fill_brewer(palette = "Paired") +
  scale_y_continuous(breaks = NULL, expand = c(0, 0)) +
  labs(x = "分数", y = "", fill = "") +
  theme_minimal(base_size = 18, base_family = text_family) +
  theme(
    axis.title.x = element_text(margin = margin(t = 1, unit = "lines")),
    axis.line.x = element_line(),
    axis.ticks.x = element_line(),
    panel.grid = element_blank(),
    plot.margin = margin(1, 1, 1, 1, unit = "lines")
  )
bpstats <- boxplot.stats(dataset_unit${{ab_code}})$stats
n_outliers_low <- sum(dataset_unit${{ab_code}} < bpstats[1], na.rm = TRUE)
n_outliers_high <- sum(dataset_unit${{ab_code}} > bpstats[5], na.rm = TRUE)
stat_cmp <- broom::tidy(t.test({{ab_code}} ~ group, dataset_hist))
if (stat_cmp$p.value > 0.05) {
  diff_msg = "和本次测评全体学生差异不明显"
} else {
  if (stat_cmp$statistic > 0) {
    diff_msg = "比本次测评全体学生明显更好"
  } else {
    diff_msg = "比本次测评全体学生明显更差"
  }
}
```

本校学生总体的{{ab_name}}测评的得分分布见图\@ref(fig:{{ab_code}}-histogram)，其中红色竖线表示本校学生的平均得分。本校学生的整体表现`r diff_msg`。同时，有`r n_outliers_low`个人的得分异常低，而有`r n_outliers_high`个人的得分异常高，后面的报告中将不包括这些人。

```{r {{ab_code}}-tab, echo=FALSE, warning=FALSE, message=FALSE}
# get the level of each participant
dataset_with_level <- dataset %>%
  filter({{ab_code}} >= bpstats[1] & {{ab_code}} <= bpstats[5]) %>%
  mutate(
    level = cut({{ab_code}}, breaks = score_levels$breaks, labels = score_levels$labels) %>%
      fct_rev()
  )
dataset_unit_with_level <- dataset_with_level %>% 
  filter(school == name_unit)
# summary statistics of whole and each grade
stats_descr_region <- dataset_with_level %>%
  summarise(
    cnt = sum(!is.na({{ab_code}})),
    avg = mean({{ab_code}}, na.rm = TRUE),
    std = sd({{ab_code}}, na.rm = TRUE),
    top = max({{ab_code}}, na.rm = TRUE),
    med = median({{ab_code}}, na.rm = TRUE),
    btm = min({{ab_code}}, na.rm = TRUE)
  ) %>%
  add_column(group = "全体", .before = 1)
stats_descr_school <- dataset_unit_with_level %>%
  summarise(
    cnt = sum(!is.na({{ab_code}})),
    avg = mean({{ab_code}}, na.rm = TRUE),
    std = sd({{ab_code}}, na.rm = TRUE),
    top = max({{ab_code}}, na.rm = TRUE),
    med = median({{ab_code}}, na.rm = TRUE),
    btm = min({{ab_code}}, na.rm = TRUE)
  ) %>%
  add_column(group = "本校", .before = 1)
stats_descr_grade <- dataset_unit_with_level %>%
  rename(group = grade) %>% 
  group_by(group) %>% 
  summarise(
    cnt = sum(!is.na({{ab_code}})),
    avg = mean({{ab_code}}, na.rm = TRUE),
    std = sd({{ab_code}}, na.rm = TRUE),
    top = max({{ab_code}}, na.rm = TRUE),
    med = median({{ab_code}}, na.rm = TRUE),
    btm = min({{ab_code}}, na.rm = TRUE)
  ) %>%
  ungroup()
stats_descr <- bind_rows(stats_descr_grade, stats_descr_school, stats_descr_region)
# summary statistics of levels for whole and each school
stats_level_region <- dataset_with_level %>%
  mutate(cnt = sum(!is.na({{ab_code}}))) %>%
  group_by(level, cnt) %>%
  summarise(n_level = sum(!is.na(level))) %>%
  ungroup() %>%
  mutate(prop_level = n_level / cnt) %>%
  filter(!is.na(level)) %>%
  add_column(group = "全体", .before = 1)
stats_level_school <- dataset_unit_with_level %>%
  mutate(cnt = sum(!is.na({{ab_code}}))) %>%
  group_by(level, cnt) %>%
  summarise(n_level = sum(!is.na(level))) %>%
  ungroup() %>%
  mutate(prop_level = n_level / cnt) %>%
  filter(!is.na(level)) %>%
  add_column(group = "本校", .before = 1)
stats_level_grade <- dataset_unit_with_level %>%
  rename(group = grade) %>%
  group_by(group) %>%
  mutate(cnt = sum(!is.na({{ab_code}}))) %>%
  group_by(group, level, cnt) %>%
  summarise(n_level = sum(!is.na(level))) %>%
  ungroup() %>%
  mutate(prop_level = n_level / cnt) %>%
  filter(!is.na(level))
stats_level <- bind_rows(stats_level_grade, stats_level_school, stats_level_region) %>%
  complete(level, nesting(group, cnt), fill = list(n_level = 0, prop_level = 0))
# output as a table
stats_descr %>%
  left_join(stats_level) %>%
  select(-n_level) %>%
  mutate(prop_level = paste0(round(100 * prop_level), "%")) %>%
  spread(level, prop_level, fill = "0%") %>%
  knitr::kable(
    digits = 2,
    col.names = c("年级", "实测人数", "平均数", "标准差", "最高分", "中位数", "最低分", LETTERS[1:4]),
    caption = str_glue("本次测评全体、本校及各年级学生{{ab_name}}测评的整体表现详表")
  )
n_grade <- n_distinct(dataset$grade)
diff_msg_avg <- ""
if (n_grade > 1 && !all(is.na(dataset_unit$grade))) {
  dinfer_avg <- broom::tidy(aov({{ab_code}} ~ grade, dataset_unit))
  if (dinfer_avg$p.value[1] > 0.05) {
    dinfer_msg_avg <- "但是各年级的表现差异不明显"
  } else {
    dinfer_msg_avg <- "并且各年级的表现差异明显"
  }
  diff_msg_avg <- with(
    stats_descr_grade,
    str_glue(
      "从学生的平均水平来看，",
      "{group[avg == max(avg)]}年级学生的整体表现最好，",
      "而{group[avg == min(avg)]}年级学生的整体表现最差，",
      "{dinfer_msg_avg}。"
    )
  )
}
```

表\@ref(tab:{{ab_code}}-tab)中展示了本次测评全体、本校和各年级的学生整体表现情况。`r diff_msg_avg`。按照学生总体表现划分ABCD四个水平：其中，**水平A**为优秀，代表总体水平的90%及以上；**水平B**为良好，代表总体水平的70%至90%；**水平C**为中等，代表总体水平的30%至70%；**水平D**为较差，代表总体水平的0%至30%。

```{r {{ab_code}}-boxplot, echo=FALSE, warning=FALSE, message=FALSE, fig.cap=str_glue("本次测评全体、本校及各年级学生{{ab_name}}测评得分情况对比"), fig.width=8, fig.asp=1.2}
order_med <- stats_descr_grade %>%
  mutate(rnk = row_number(med)) %>%
  arrange(rnk)
list(
  region = dataset,
  school = dataset_unit,
  by_grade = dataset_unit
) %>%
  bind_rows(.id = "set") %>%
  mutate(
    group = case_when(
      set == "region" ~ "全体",
      set == "school" ~ "本校",
      TRUE ~ grade
    )
  ) %>%
  mutate(group = factor(group, c(order_med$group, "本校", "全体"))) %>%
  ggplot(aes(group, {{ab_code}}, fill = set)) +
  geom_boxplot(outlier.color = NA, width = 0.5) +
  scale_fill_brewer(palette = "Pastel1", guide = FALSE) +
  labs(x = "年级", y = "分数", fill = "") +
  coord_flip(ylim = boxplot.stats(dataset${{ab_code}})$stats[c(1, 5)]) +
  theme_minimal(base_size = 18, base_family = text_family) +
  theme(
    # x axis is at the bottom
    axis.title.x = element_text(margin = margin(t = 1, unit = "lines")),
    # disable facet panel labels
    strip.text = element_blank(),
    strip.background = element_blank(),
    # ensure facet panels are concatenated
    panel.spacing = unit(-0.5, "lines"),
    # remain major x grid only
    panel.grid = element_blank(),
    panel.grid.major.x = element_line(linetype = "dotdash", color = "grey")
  )
diff_msg_med <- ""
if (n_grade > 1 && !all(is.na(dataset_unit$grade))) {
  dinfer_med <- broom::tidy(kruskal.test(with(dataset_unit, split({{ab_code}}, grade))))
  if (dinfer_med$p.value > 0.05) {
    dinfer_msg_med <- "但是各年级的表现差异不明显"
  } else {
    dinfer_msg_med <- "并且各年级的表现差异明显"
  }
  diff_msg_med <- with(
    stats_descr_grade,
    str_glue(
      "从学生的平均水平来看，",
      "{group[med == max(med)]}年级学生的整体表现最好，",
      "而{group[med == min(med)]}年级学生的整体表现最差，",
      "{dinfer_msg_med}。"
    )
  )
}
```

本次测评全体、本校及各年级学生的{{ab_name}}测评分数的分布区间如图\@ref(fig:{{ab_code}}-boxplot)。`r diff_msg_med`

```{r {{ab_code}}-grading, echo=FALSE, warning=FALSE, message=FALSE, fig.cap=str_glue("本次测评全体、本校及各年级学生{{ab_name}}测评的不同水平人数比例"), fig.width=8, fig.asp=1.2}
stats_descr %>%
  left_join(stats_level) %>%
  select(group, cnt, level, n_level, prop_level) %>%
  rbind(
    tibble(
      group = "全国平均",
      cnt = 100,
      level = factor(LETTERS[1:4]),
      n_level = c(10, 20, 40, 30),
      prop_level = c(0.1, 0.2, 0.4, 0.3)
    )
  ) %>%
  mutate(
    group = fct_relevel(group, "全国平均", after = Inf),
    n_level = case_when(
      n_level == 0 ~ NA_real_,
      TRUE ~ n_level
    )
  ) %>%
  ggplot(aes(group, prop_level, fill = level, label = n_level)) +
  geom_col(position = "stack", width = 0.5) +
  geom_text(position = position_stack(vjust = 0.5), size = 4) +
  scale_fill_brewer(palette = "Blues") +
  scale_y_continuous(breaks = c(0, 0.3, 0.7, 0.9, 1)) +
  labs(
    x = "", y = "比例（%）", fill = "",
    caption = "注：颜色柱上标注的是相应水平的人数"
  ) +
  coord_flip() +
  theme_minimal(base_size = 18, base_family = text_family) +
  theme(
    # x axis is at the bottom
    axis.title.x = element_text(margin = margin(t = 1, unit = "lines")),
    # disable facet panel labels
    strip.text = element_blank(),
    strip.background = element_blank(),
    # ensure facet panels are concatenated
    panel.spacing = unit(-0.5, "lines"),
    # remain major x grid only
    panel.grid = element_blank(),
    panel.grid.major.x = element_line(linetype = "dotdash", color = "grey")
  )
```

本校学生总体在{{ab_name}}测评中各个水平的人数比例如图\@ref(fig:{{ab_code}}-grading)。每个班级的学生从等级优秀到不足的占比情况存在差异，应该重点关注在等级D中占比较大的年级对学生的{{ab_name}}进行有计划的训练和干预。按照学生总体表现划分ABCD四个水平：其中，**水平A**为优秀，代表总体水平的90%及以上；**水平B**为良好，代表总体水平的70%至90%；**水平C**为中等，代表总体水平的30%至70%；**水平D**为较差，代表总体水平的0%至30%。
