---
title: "大脑学习能力测评"
subtitle: "学校集体报告"
date: "`r format(Sys.time(), '%Y年%b%e日')`"
toc-title: "目录"
params:
  ability_scores_file:
    label: "学生能力得分："
    value: assets/db/daxing.xlsx
    input: file
  school_name:
    label: "学校名称："
    value: 北京市大兴区兴华中学
    input: text
  test_date_auto:
    label: "是否自动获得学生测评时间？"
    value: true
    input: checkbox
  test_date:
    label: "学生测评时间（取消勾选上一项后请认真填写）："
    value: !r date()
    input: date
---

```{r configs, include=FALSE}
# load packages and user scripts ----
library(tidyverse)
library(readxl)
library(extrafont)
source("assets/scripts/utils.R", encoding = "UTF-8")

# setting for Chinese font ----
# use Android Sans font, more info at
# https://www.freechinesefont.com/simplified-traditional-droid-sans-fallback/
text_family <- "Droid Sans Fallback"
# import font if not found
if (!text_family %in% fonts()) {
  font_import(prompt = FALSE, pattern = "DroidSansFallback")
}

# knitr options ----
# do not display NA
options(knitr.kable.NA = '')

# parse params ----
ability_scores_file <- params$ability_scores_file
school_name <- params$school_name
test_date_auto <- params$test_date_auto
test_date <- params$test_date

# load other configurations ----
# descriptions used in content building
descriptions <- yaml::read_yaml("assets/config/descriptions.yml")

# datasets preparations ----
# load ability scores
ability_scores_district <- read_excel(ability_scores_file)
# filter out scores for current school
if (!school_name %in% ability_scores_district$school) stop("School not found!")
ability_scores_school <- ability_scores_district %>%
  filter(school == school_name)
# combine data from whole district, this school and each class
ability_scores_combined <- list(
  本区 = ability_scores_district,
  本校 = ability_scores_school,
  各班 = ability_scores_school
) %>%
  bind_rows(.id = "region") %>%
  mutate(cls = if_else(region != "各班", region, cls)) %>%
  mutate(region = factor(region, c("各班", "本校", "本区")))
# set test date
if (test_date_auto) {
  test_date <- median(ability_scores_school$createTime)
}
```

# 报告说明

```{r contexts-building, results="asis", echo=FALSE}
as_tibble(descriptions$context) %>%
  mutate(md = render_title_content(title, content, hlevel = 2)) %>%
  pull(md) %>%
  paste(collapse = "\n\n") %>%
  cat()
```

## 学生参加测评的情况

* 测评学校：`r school_name`
* 测评时间：`r format(test_date, "%Y年%b")`
* 实测人数：`r n_distinct(ability_scores_school$userId)`人

# 详细报告

## 大脑学习能力指数（BLAI）

```{r blai-config, include=FALSE}
ab_type <- "基础学习能力"
ability_scores_combined_thisab <- ability_scores_combined %>%
  filter(ability == ab_type)
bp_stats <- boxplot.stats(ability_scores_combined_thisab$score)
```
基础能力测评情况由大脑学习能力指数（BLAI）表示，它反映了注意力、记忆力、自控力、反应力和思维力这五个方面认知能力的综合水平，分数越高代表认知能力的综合水平发展越高。

```{r blai-histogram, echo=FALSE, warning=FALSE, message=FALSE}
ability_scores_combined_thisab %>%
  filter(region != "各班") %>%
  ggplot(aes(score, fill = region)) +
  geom_density(color = NA, alpha = 0.5) +
  scale_y_continuous(breaks = NULL, expand = c(0, 0)) +
  scale_fill_brewer(palette = "Paired") +
  labs(x = "分数", y = "", fill = "") +
  set_theme_dist(base_family = text_family)
```

全校学生总体的基础能力测评的得分分布见图1-3，从图中可以看出，本校学生得分主要集中在【】区间中，整体表现较【】。与全区分布相比，在【】区组学生比例更大。
（注释：
对每张图进行命名；
截取出分数的主要集中范围；
并对整体表现作出评价）

```{r blai-boxplot, echo=FALSE, warning=FALSE, message=FALSE}
ggplot(ability_scores_combined_thisab, aes(cls, score, fill = cls)) +
  geom_boxplot(outlier.color = NA, width = 0.5) +
  facet_wrap(~ region, scales = "free_y", ncol = 1) +
  scale_y_continuous(limits = bp_stats$stats[c(1, 5)]) +
  scale_fill_brewer(palette = "Pastel1", guide = FALSE) +
  labs(x = "", y = "分数", fill = "") +
  coord_flip() +
  set_theme_panels(base_family = text_family)
```

```{r blai-tab, echo=FALSE, warning=FALSE, message=FALSE}
ability_summary <- ability_scores_combined_thisab %>%
  sum_tab()
ability_summary %>%
  rename(` ` = cls) %>%
  select(-region) %>%
  knitr::kable(digits = 2)
```

从表1-2中我们可以看出，【】班学生的表现最好，而【】【】班学生总体表现低于全校平均水平，在后期应该重点关注这【】个班级的基础能力发展情况，对于表现低于平均水平的学校应该定期实施干预。

从表1-4 中可以看到，每个班级的学生从等级优秀到不足的占比情况存在差异，应该重点关注在等级D中占比较大的班级，对学生的基础能力进行有计划的训练和干预。

```{r blai-grading, echo=FALSE}
ability_summary %>%
  gather(level, n, A:D) %>%
  mutate(
    prop = n / 实测人数 * 100,
    prop_label = if_else(round(prop) == 0, NA_real_, round(prop))
  ) %>%
  ggplot(aes(cls, prop, fill = level, label = prop_label)) +
  geom_col(position = "stack", width = 0.5) +
  geom_text(position = position_stack(vjust = 0.5), size = 3) +
  facet_wrap(~ region, scales = "free_y", ncol = 1) +
  scale_fill_brewer(palette = "Blues") +
  labs(x = "", y = "比例（%）", fill = "") +
  coord_flip() +
  set_theme_panels(base_family = text_family)
```

本校学生总体在基础能力测评中各个水平的人数比例如下图1-5，其中，各水平的含义如下: A 水平:优秀；B水平：良好；C 水平:达到课程标准的基本要求；D 水平:未达到课程标准水平。

# 未来发展建议

```{r suggestion-building, results="asis", echo=FALSE}
as_tibble(descriptions$suggestions) %>%
  mutate(md = render_title_content(title, content, hlevel = 2)) %>%
  pull(md) %>%
  paste(collapse = "\n\n") %>%
  cat()
```
