---
title: "大脑学习能力测评"
subtitle: "学校集体报告"
date: "`r format(Sys.time(), '%Y年%b%e日')`"
toc-title: "目录"
params:
  user_info:
    label: "学生基本信息："
    value: data/user_info_test.rds
    input: file
  user_ability:
    label: "学生能力得分："
    value: data/user_ability_test.rds
    input: file
  user_school:
    label: "学校名称："
    value: 请输入学校名称
    input: text
  time_tf:
    label: "是否自动获得学生测评时间？"
    value: true
    input: checkbox
  time:
    label: "学生测评时间（取消勾选上一项后请认真填写）："
    value: !r date()
    input: date
  abilities:
    label: "请选择所有需要报告的能力："
    value: ["反应力", "注意力", "记忆力", "自控力", "思维力"]
    input: select
    choices: ["反应力", "注意力", "记忆力", "自控力", "思维力"]
    multiple: true
---

```{r configs, include=FALSE}

```


# 报告说明

<!-- 使用没有序号的格式 -->
## 项目背景介绍

<!-- 本次测试基于什么背景下进行实施 （可以跟协同中心要 -->
<!-- 共施测多少个学校，多少学生 -->

<!-- 使用没有序号的格式 -->
## “大脑学习能力”测评系统介绍

本次测评使用“大脑学习能力”测评系统（以下简称学习能力测评），该测评由北京师范大学脑与学习科学研究中心编制，整合了国际国内脑科学研究最新成果，依据脑功能分化和整合原理，以及大脑功能可塑性原理，采用计算机化认知测试的方式，全面测查与个体学习和发展密切相关的“大脑学习能力”。同传统智力测验相比，“大脑学习能力”测评具有科学性强、实施方便、准确度高、预测效度好、可反复测试等优势，代表了当今脑力测试的新趋势。

## 测评内容简介

本次测评主要包括基础能力测评和基础数学能力测评两部分。其中，基础能力测评包含多种维度指标，即大脑学习能力指数（BLAI）和各个子能力维度指数(注意力指数、记忆力指数、自控力指数、反应力指数和思维力指数)。大量证据表明，个体在这些维度所代表的能力中的表现与其智力，学习能力，社会适应能力和未来发展潜力具有密切关系。同时，因为基础数学能力是学习其他学科的基础，所以我们还重点考察了数学学科基础能力，以测试学生的数学能力发展情况。

<!-- 使用没有序号的格式 -->
## 学生参加测评的情况

* 测评学校：`r params$user_school`
* 测评时间：`r params$time`
* 应测人数：`r `人
* 实测人数 ：`r `人

# 详细报告

## 大脑学习能力指数（BLAI）

基础能力测评情况由大脑学习能力指数（BLAI）表示，它反映了注意力、记忆力、自控力、反应力和思维力这五个方面认知能力的综合水平，分数越高代表认知能力的综合水平发展越高。

<!-- 本校和本区的BLAI指数分布对比 -->

全校学生总体的基础能力测评的得分分布见图1-3，从图中可以看出，本校学生得分主要集中在【】区间中，整体表现较【】。与全区分布相比，在【】区组学生比例更大。
（注释：
对每张图进行命名；
截取出分数的主要集中范围；
并对整体表现作出评价）

```{r blai-histogram, include=FALSE}

```

<!-- 本区、本校和本校各班的描述性统计表 -->

从表1-2中我们可以看出，【】班学生的表现最好，而【】【】班学生总体表现低于全校平均水平，在后期应该重点关注这【】个班级的基础能力发展情况，对于表现低于平均水平的学校应该定期实施干预。

```{r blai-tab, include=FALSE}

```

<!-- 年级	人数	平均分	标准差	最高分	最低分	A	B	C	D -->
<!-- 一年级	17	95.98	12.28	123.02	76.20	1	1	8	7 -->
<!-- 二年级	14	98.53	8.76	114.23	85.03	0	2	7	5 -->
<!-- 三年级	62	100.23	11.22	123.86	75.92	4	10	37	11 -->
<!-- 四年级	24	98.86	11.68	121.44	71.63	1	4	10	9 -->
<!-- 五年级	22	97.95	9.93	121.02	80.00	1	2	15	4 -->

<!-- 本区、本校和本校各班的箱形图 -->

```{r blai-boxplot, include=FALSE}

```

<!-- 本区、本校和本校各班学生各个水平上的人数比例 -->

本校学生总体在基础能力测评中各个水平的人数比例如下图1-5，其中，各水平的含义如下: A 水平:优秀；B水平：良好；C 水平:达到课程标准的基本要求；C 水平:未达到课程标准水平。

```{r blai-grading, include=FALSE}

```

从表1-4 中可以看到，每个班级的学生从等级优秀到不足的占比情况存在差异，应该重点关注在等级D中占比较大的班级，对学生的基础能力进行有计划的训练和干预。







## 注意力指数

注意力是大脑接收和处理个体外部和内部信息的前提,只有被注意到的信息才能得到有有效的分析和处理才能用来解决问题并形成持久的记忆。注意力包含选择注意、持续注意和分配注意三个能力维度，本次施测下每个维度都有对应的施测题目，学生分数越高，代表注意力基础能力越高。

<!-- 本校和本区的注意力指数分布对比 -->

全校学生总体的注意力测评的得分分布见图1-3，从图中可以看出，本校学生得分主要集中在【】区间中，整体表现较【】。与全区分布相比，在【】区组学生比例更大。
（注释：
对每张图进行命名；
截取出分数的主要集中范围；
并对整体表现作出评价）

```{r blai-histogram, include=FALSE}

```

<!-- 本区、本校和本校各班的描述性统计表 -->

从表1-2中我们可以看出，【】班学生的表现最好，而【】【】班学生总体表现低于全校平均水平，在后期应该重点关注这【】个班级的注意力发展情况，对于表现低于平均水平的学校应该定期实施干预。

```{r blai-tab, include=FALSE}

```

<!-- 年级	人数	平均分	标准差	最高分	最低分	A	B	C	D -->
<!-- 一年级	17	95.98	12.28	123.02	76.20	1	1	8	7 -->
<!-- 二年级	14	98.53	8.76	114.23	85.03	0	2	7	5 -->
<!-- 三年级	62	100.23	11.22	123.86	75.92	4	10	37	11 -->
<!-- 四年级	24	98.86	11.68	121.44	71.63	1	4	10	9 -->
<!-- 五年级	22	97.95	9.93	121.02	80.00	1	2	15	4 -->

<!-- 本区、本校和本校各班的箱形图 -->

```{r blai-boxplot, include=FALSE}

```

<!-- 本区、本校和本校各班学生各个水平上的人数比例 -->

本校学生总体在注意力测评中各个水平的人数比例如下图1-5，其中，各水平的含义如下: A 水平:优秀；B水平：良好；C 水平:达到课程标准的基本要求；C 水平:未达到课程标准水平。

```{r blai-grading, include=FALSE}

```

从表1-4 中可以看到，每个班级的学生从等级优秀到不足的占比情况存在差异，应该重点关注在等级D中占比较大的班级，对学生的注意力进行有计划的训练和干预。






## 反应力指数

反应力是对各种信息、要求和指令等做出快速反应的能力。速度是衡量反应力最重要的指标, 它体现了大脑各个系统的协调、整 合发展的水平，与整个神经网络的效率有密切关系。反应力可以从反应速度、言语速度和思维速度三个维度来测量。本次施测下每个维度都有对应的施测题目，学生分数越高，代表反应力基础能力越高。

<!-- 本校和本区的反应力指数分布对比 -->

全校学生总体的反应力测评的得分分布见图1-3，从图中可以看出，本校学生得分主要集中在【】区间中，整体表现较【】。与全区分布相比，在【】区组学生比例更大。
（注释：
对每张图进行命名；
截取出分数的主要集中范围；
并对整体表现作出评价）

```{r blai-histogram, include=FALSE}

```

<!-- 本区、本校和本校各班的描述性统计表 -->

从表1-2中我们可以看出，【】班学生的表现最好，而【】【】班学生总体表现低于全校平均水平，在后期应该重点关注这【】个班级的反应力发展情况，对于表现低于平均水平的学校应该定期实施干预。

```{r blai-tab, include=FALSE}

```

<!-- 年级	人数	平均分	标准差	最高分	最低分	A	B	C	D -->
<!-- 一年级	17	95.98	12.28	123.02	76.20	1	1	8	7 -->
<!-- 二年级	14	98.53	8.76	114.23	85.03	0	2	7	5 -->
<!-- 三年级	62	100.23	11.22	123.86	75.92	4	10	37	11 -->
<!-- 四年级	24	98.86	11.68	121.44	71.63	1	4	10	9 -->
<!-- 五年级	22	97.95	9.93	121.02	80.00	1	2	15	4 -->

<!-- 本区、本校和本校各班的箱形图 -->

```{r blai-boxplot, include=FALSE}

```

<!-- 本区、本校和本校各班学生各个水平上的人数比例 -->

本校学生总体在反应力测评中各个水平的人数比例如下图1-5，其中，各水平的含义如下: A 水平:优秀；B水平：良好；C 水平:达到课程标准的基本要求；C 水平:未达到课程标准水平。

```{r blai-grading, include=FALSE}

```

从表1-4 中可以看到，每个班级的学生从等级优秀到不足的占比情况存在差异，应该重点关注在等级D中占比较大的班级，对学生的反应力进行有计划的训练和干预。








## 记忆力指数

记忆力是人脑智力的集中体现，也是人脑比电脑更聪明的重要原因。个体的生存和发展需要不断掌握新的知识，记忆力能将这些 知识经验存储下来并合理运用。记忆连接着人的过去和未来，丰富着我们的精神生活并塑造着我们的性格。人脑包含复杂的记忆系 统，其中联系记忆、语义记忆和短时记忆是三个重要的维度，每个维度都有对应的施测题目，学生分数越高，代表记忆力基础能力越高。

<!-- 本校和本区的记忆力指数分布对比 -->

全校学生总体的记忆力测评的得分分布见图1-3，从图中可以看出，本校学生得分主要集中在【】区间中，整体表现较【】。与全区分布相比，在【】区组学生比例更大。
（注释：
对每张图进行命名；
截取出分数的主要集中范围；
并对整体表现作出评价）

```{r blai-histogram, include=FALSE}

```

<!-- 本区、本校和本校各班的描述性统计表 -->

从表1-2中我们可以看出，【】班学生的表现最好，而【】【】班学生总体表现低于全校平均水平，在后期应该重点关注这【】个班级的基础能力发展情况，对于表现低于平均水平的学校应该定期实施干预。

```{r blai-tab, include=FALSE}

```

<!-- 年级	人数	平均分	标准差	最高分	最低分	A	B	C	D -->
<!-- 一年级	17	95.98	12.28	123.02	76.20	1	1	8	7 -->
<!-- 二年级	14	98.53	8.76	114.23	85.03	0	2	7	5 -->
<!-- 三年级	62	100.23	11.22	123.86	75.92	4	10	37	11 -->
<!-- 四年级	24	98.86	11.68	121.44	71.63	1	4	10	9 -->
<!-- 五年级	22	97.95	9.93	121.02	80.00	1	2	15	4 -->

<!-- 本区、本校和本校各班的箱形图 -->

```{r blai-boxplot, include=FALSE}

```

<!-- 本区、本校和本校各班学生各个水平上的人数比例 -->

本校学生总体在记忆力测评中各个水平的人数比例如下图1-5，其中，各水平的含义如下: A 水平:优秀；B水平：良好；C 水平:达到课程标准的基本要求；C 水平:未达到课程标准水平。

```{r blai-grading, include=FALSE}

```

从表1-4 中可以看到，每个班级的学生从等级优秀到不足的占比情况存在差异，应该重点关注在等级D中占比较大的班级，对学生的记忆力进行有计划的训练和干预。














## 自控力指数

自控力是人们能够根据目标和环境的要求，控制和改变自己的思想和行为，克服冲动并抵制诱惑，让自己的行为符合社会期许和长期目标的能力。自控力主要体现在控制冲动、抵制诱惑以及信息更新这三个维度，每个维度都有对应的施测题目，学生分数越高，代表自控力基础能力越高。

<!-- 本校和本区的自控力指数分布对比 -->

全校学生总体的自控力测评的得分分布见图1-3，从图中可以看出，本校学生得分主要集中在【】区间中，整体表现较【】。与全区分布相比，在【】区组学生比例更大。
（注释：
对每张图进行命名；
截取出分数的主要集中范围；
并对整体表现作出评价）

```{r blai-histogram, include=FALSE}

```

<!-- 本区、本校和本校各班的描述性统计表 -->

从表1-2中我们可以看出，【】班学生的表现最好，而【】【】班学生总体表现低于全校平均水平，在后期应该重点关注这【】个班级的自控力发展情况，对于表现低于平均水平的学校应该定期实施干预。

```{r blai-tab, include=FALSE}

```

<!-- 年级	人数	平均分	标准差	最高分	最低分	A	B	C	D -->
<!-- 一年级	17	95.98	12.28	123.02	76.20	1	1	8	7 -->
<!-- 二年级	14	98.53	8.76	114.23	85.03	0	2	7	5 -->
<!-- 三年级	62	100.23	11.22	123.86	75.92	4	10	37	11 -->
<!-- 四年级	24	98.86	11.68	121.44	71.63	1	4	10	9 -->
<!-- 五年级	22	97.95	9.93	121.02	80.00	1	2	15	4 -->

<!-- 本区、本校和本校各班的箱形图 -->

```{r blai-boxplot, include=FALSE}

```

<!-- 本区、本校和本校各班学生各个水平上的人数比例 -->

本校学生总体在自控力测评中各个水平的人数比例如下图1-5，其中，各水平的含义如下: A 水平:优秀；B水平：良好；C 水平:达到课程标准的基本要求；C 水平:未达到课程标准水平。

```{r blai-grading, include=FALSE}

```

从表1-4 中可以看到，每个班级的学生从等级优秀到不足的占比情况存在差异，应该重点关注在等级D中占比较大的班级，对学生的自控力进行有计划的训练和干预。












## 思维力指数

思维力是人们接收到信息后，对信息进行归纳、概括及推理的过程。生活中，我们往往不满足于耳朵所听到的、眼睛所看到的，而是要找出事物之间的内在联系和规律，解决问题并创造出新的知识。思维力可以分为思维的灵活性、深刻性和独创性这三个维度，每个维度都有对应的施测题目，学生分数越高，代表思维力基础能力越高。


<!-- 本校和本区的思维力指数分布对比 -->

全校学生总体的思维力测评的得分分布见图1-3，从图中可以看出，本校学生得分主要集中在【】区间中，整体表现较【】。与全区分布相比，在【】区组学生比例更大。
（注释：
对每张图进行命名；
截取出分数的主要集中范围；
并对整体表现作出评价）

```{r blai-histogram, include=FALSE}

```

<!-- 本区、本校和本校各班的描述性统计表 -->

从表1-2中我们可以看出，【】班学生的表现最好，而【】【】班学生总体表现低于全校平均水平，在后期应该重点关注这【】个班级的基础能力发展情况，对于表现低于平均水平的学校应该定期实施干预。

```{r blai-tab, include=FALSE}

```

<!-- 年级	人数	平均分	标准差	最高分	最低分	A	B	C	D -->
<!-- 一年级	17	95.98	12.28	123.02	76.20	1	1	8	7 -->
<!-- 二年级	14	98.53	8.76	114.23	85.03	0	2	7	5 -->
<!-- 三年级	62	100.23	11.22	123.86	75.92	4	10	37	11 -->
<!-- 四年级	24	98.86	11.68	121.44	71.63	1	4	10	9 -->
<!-- 五年级	22	97.95	9.93	121.02	80.00	1	2	15	4 -->

<!-- 本区、本校和本校各班的箱形图 -->

```{r blai-boxplot, include=FALSE}

```

<!-- 本区、本校和本校各班学生各个水平上的人数比例 -->

本校学生总体在思维力测评中各个水平的人数比例如下图1-5，其中，各水平的含义如下: A 水平:优秀；B水平：良好；C 水平:达到课程标准的基本要求；C 水平:未达到课程标准水平。

```{r blai-grading, include=FALSE}

```

从表1-4 中可以看到，每个班级的学生从等级优秀到不足的占比情况存在差异，应该重点关注在等级D中占比较大的班级，对学生的思维力进行有计划的训练和干预。




## 数学学科基础能力指数

数学学科基础能力测评从数字加工、数量加工、数学计算、数学推理和空间几何这五个方面综合考察孩子的数学能力，并且测评与数学相关的核心能力。这些核心能力足以对数学能力进行科学诊断。大量证据表明，个体在这些方面的差异与数学能力的症状具有密切关系。该测评提供多种能力维度指标，包含综合的数学能力程度指标和各个能力维度指数(数字加工指数、数量加工指数、数学计算指数、数学推理指数和空间几何指数)。在测验中得到的分数越高，代表数学学科基础能力越强。

<!-- 本校和本区的数学学科基础能力指数分布对比 -->

全校学生总体的数学学科基础能力测评的得分分布见图1-3，从图中可以看出，本校学生得分主要集中在【】区间中，整体表现较【】。与全区分布相比，在【】区组学生比例更大。
（注释：
对每张图进行命名；
截取出分数的主要集中范围；
并对整体表现作出评价）

```{r blai-histogram, include=FALSE}

```

<!-- 本区、本校和本校各班的描述性统计表 -->

从表1-2中我们可以看出，【】班学生的表现最好，而【】【】班学生总体表现低于全校平均水平，在后期应该重点关注这【】个班级的数学学科基础能力发展情况，对于表现低于平均水平的学校应该定期实施干预。

```{r blai-tab, include=FALSE}

```

<!-- 年级	人数	平均分	标准差	最高分	最低分	A	B	C	D -->
<!-- 一年级	17	95.98	12.28	123.02	76.20	1	1	8	7 -->
<!-- 二年级	14	98.53	8.76	114.23	85.03	0	2	7	5 -->
<!-- 三年级	62	100.23	11.22	123.86	75.92	4	10	37	11 -->
<!-- 四年级	24	98.86	11.68	121.44	71.63	1	4	10	9 -->
<!-- 五年级	22	97.95	9.93	121.02	80.00	1	2	15	4 -->

<!-- 本区、本校和本校各班的箱形图 -->

```{r blai-boxplot, include=FALSE}

```

<!-- 本区、本校和本校各班学生各个水平上的人数比例 -->

本校学生总体在数学学科基础能力测评中各个水平的人数比例如下图1-5，其中，各水平的含义如下: A 水平:优秀；B水平：良好；C 水平:达到课程标准的基本要求；C 水平:未达到课程标准水平。

```{r blai-grading, include=FALSE}

```

从表1-4 中可以看到，每个班级的学生从等级优秀到不足的占比情况存在差异，应该重点关注在等级D中占比较大的班级，对学生的数学学科基础能力进行有计划的训练和干预。





# 未来发展建议

## 重视基础能力教育

学科基础能力与各个学科成绩存在着高相关，所以可以通过培养学生的学科基础能力来达到增强学科成绩的目的；此外，在重视素质教育的今天，学科基础能力的培养能让学生在纷繁复杂的信息中得到真正的能力提升，加强基础能力建设。各区县和学校应该重视学生的基础能力教育，定期对能力较弱的学生及时进行干预和训练。

## 尊重发展规律

尊重初中生的认知能力发展规律，真正做到因材施教。研究表明，初中生抽象逻辑思维逐渐占主导地位，但具体形象成分还起作用，具有强烈的求知欲和探索精神，兴趣广泛，思想活跃，表现出较高的创造欲望。对于测评结果，我们应把握初中生思维的发展特点，目的是更好地发挥评价的导向作用，努力提高正面的积极因素，促进多元化评价的长效性。

## 认知能力训练

使用针对性的认知能力训练。认知能力训练主要是依据儿童认知能力发展规律，结合个体的认知能力发展特点，制定科学性的认知能力训练任务和训练日程，针对性地提高儿童认知能力水平。例如，为了加强思维力，可以让孩子每天坚持完成一些思维力训练的任务，并及时给出反馈。
